# 注销库存股冲减资本公积对合并报表资本公积的影响

提问人：石国超 时间：2019-04-28 21:15:30
陈版主您好，被审计单位今年注销了回购的库存股，按照要求先冲母公司的资本公积，不够冲的再冲留存收益，但是由于公司历史原因收购少数股东、处置长投不丧失控制权，所以导致了合并报表层面资本公积小于母公司资本公积，所以如果我在母公司冲了母公司的资本公积，就导致合并报表资本公积为负数；
问题 1 ：合并报表层面资本公积可以为负数吗
问题 2 ：我可以合并报表层面冲资本公积为 0 ，剩余金额冲未分配利润可以吗，这样就保证了盈余公积和母公司一致，合并资本公积也不存在负数

回答人：chenyiwei
1 、合并报表层面资本公积为负数，其实完全可以。
2 、如果不希望合并报表层面的资本公积为负数，则可以如你所述，合并报表层面冲资本公积为 0 ，剩余金额冲未分配利润。